臺灣宜蘭地方法院行政訴訟裁定
111年度監簡字第12號
原      告  莊展智  
                      現於法務部○○○○○○○執行中    被      告  法務部矯正署

代  表  人  黃俊棠  
上列原告因不服被告民國109年10月23日109年度法矯署教決字第
10901095090號撤銷假釋函所為處分，提起行政訴訟，本院裁定
如下：
    主  文
原告之訴駁回。
訴訟費用由原告負擔。
    理  由
一、按「受刑人對於前條廢止假釋及第118條不予許可假釋之處
    分，如有不服，得於收受處分書之翌日起10日內向法務部提
    起復審。」、「受刑人對於廢止假釋、不予許可假釋或撤銷
    假釋之處分不服，經依本法提起復審而不服其決定，或提起
    復審逾二個月不為決定或延長復審決定期間逾二個月不為決
    定者，應向監獄所在地或執行保護管束地之地方法院行政訴
    訟庭提起撤銷訴訟。」109年1月15日修正、同年7月15日施
    行之監獄行刑法第121條第1項、第134條第1項分別定有明文
    。又按原告之訴，有下列各款情形之一者，行政法院應以裁
    定駁回之。但其情形可以補正者，審判長應定期間先命補正
    ：十、起訴不合程式或不備其他要件者，行政訴訟法第107
    條第1項第10款亦有明文。故受刑人如提起不服撤銷假釋處
    分，提起撤銷訴訟，須先行復審程序，如未經復審程序，即
    屬起訴不合程式，法院應以裁定駁回其訴。
二、本件原告起訴主張略以：原告前因違反槍砲彈藥刀械管制條
    例等案件在臺灣宜蘭監獄執行，在109年7月9日經假釋出監
    。嗣於假釋期間因犯公共危險(不能安全駕駛)經本院判處有
    期徒刑4月，因未上訴而確定，嗣即遭被告民國109年10月23
    日109年度法矯署教決字第10901095090號撤銷假釋函撤銷假
    釋(下稱原處分)，現在監服殘刑1年6日。惟原處分顯然有違
    司法院大法官會議釋字第796號解釋意旨，故提起本件訴訟
    ，請求撤銷原處分等語。
三、經查，本件原告於被告以原處分撤銷假釋後，並未向被告提
    起復審，有被告111年6月8日法矯署教決字第11101616250號
    函在卷可稽，足見原告並未於本件起訴前依法先行復審程序
    ，其逕向本院起訴，即非合法，依首揭規定，本院自應裁定
    駁回其訴。
四、依行政訴訟法第236條、第107條第1項第10款、第104條、民
    事訴訟法第95條、第78條，裁定如主文。
中　　華　　民　　國　　111 　年　　7 　　月　　3 　　日
                  行政訴訟庭　法　官　張軒豪
上為正本係照原本作成。
如不服本裁定，應於裁定送達後10日內向本院提出抗告狀（須按
他造人數附繕本），抗告狀並應記載抗告理由，表明關於原裁定
所違背之法令及其具體內容，或依訴訟資料可認為原裁定有違背
中　　華　　民　　國　　111 　年　　7 　　月　　4 　　日
                              書記官  林憶蓉